臺灣高等法院刑事判決　　　　　　　　96年度上易字第1291號
上　訴　人
即　被　告　丙○○
選任辯護人　吳奎新律師
上　訴　人
即　被　告　甲○○
上列上訴人因背信案件，不服臺灣臺北地方法院92年度易字第 2
號，中華民國96年 4月10日第一審判決（起訴案號：臺灣臺北地
方法院檢察署89年度偵字第 24281號），提起上訴，本院判決如
下：
    主  文
原判決撤銷。
丙○○共同連續為他人處理事務，意圖為損害本人之利益，而為
違背其任務之行為，致生損害於本人之財產，處有期徒刑肆年。
甲○○共同為他人處理事務，意圖為損害本人之利益，而為違背
其任務之行為，致生損害於本人之財產，累犯，處有期徒刑壹年
陸月，減為有期徒刑玖月。
    事  實
一、甲○○曾於民國（下同）86年間因詐欺案件，經本院以87年
    上易字第887號判處有期徒刑7月，於87年12月19日執行完畢
    。丙○○自88年6月3日起至89年 3月31日止，任職於南莊營
    造股份有限公司（下稱南莊公司），擔任總經理之職務，負
    責處理為公司創造盈餘、減少公司虧損之事務，竟基於損害
    南莊公司利益之概括犯意，於88年10月間，以宣稱購買河砂
    轉售獲利為由，在未得南莊公司董事長乙○○之同意下，即
    於同年月11日，請託何國揚先與蔡金本（年籍不詳）訂立購
    買東港河砂之草約，再於同年月15日，由丙○○草擬南莊公
    司向蔡金本購買河砂之合約書，持之向南莊公司財務部要求
    開立票據，使不知情之承辦人林永梅開立如附表二所示之支
    票交付與丙○○，惟事後並無購買河砂轉售之情事，附表二
    之支票因已兌現而無法收回，使南莊公司受有損害；丙○○
    於88年11月間，明知台中四知八村眷村改建案尚未公告招標
    ，且明知南勢角捷運大樓亦為相同之情形，竟承前之概括犯
    意，在未得南莊公司董事長乙○○簽核之下，即要求不知情
    之林永梅開立如附表三、四所示之支票交付之，然上開工程
    卻未有何招標之進行，附表三、四之支票卻又已兌現而無法
    收回，使南莊公司受有損害；丙○○又於88年12月16日，經
    由甲○○之仲介，以南莊公司之名義，向寬園興業有限公司
    購買花連縣花連市○○路 243號大樓及基地（下稱中興大樓
    ），價金為新台幣（下同）3億3,500萬元，並開立如附表一
    項次一至三所示面額各為 1億元之本票支付之，丙○○明知
    訂約過程並未向南莊公司談及任何給付甲○○仲介上開大樓
    買賣之佣金數額，且上開購買大樓之過戶事宜均未辦理完成
    ，竟共同基於損害南莊公司利益之犯意聯絡，丙○○並承前
    之概括犯意，與甲○○私下交易，同意給付甲○○佣金 6千
    萬元，丙○○進而命不知情之林永梅開立如附表一項次四至
    二十所示之本票交付之，再交由甲○○簽收，使甲○○收取
    顯不相當之佣金，且上開大樓買賣其後因故解約，南莊公司
    僅收回如附表一項次一至三、九至十一所示之本票，其餘皆
    已兌現而無法收回，使南莊公司受有損害。
二、案經南莊公司訴由內政部警政署刑事警察局報請臺灣臺北地
    方法院檢察署檢察官偵查起訴。
    理  由
壹、程序部分：
  (一)查本件被告丙○○、甲○○所為不利於己之供述，並無出於
    強暴、脅迫、利誘、詐欺、疲勞訊問、違法羈押或其他不正
    之方法，亦非違反法定障礙事由經過期間不得訊問或告知義
    務之規定而為，依刑事訴訟法第156條第1項、第158條之2規
    定，應認其有證據能力。
  (二)再查，本件認定犯罪事實所憑之非供述證據（詳見後述），
    均無違反法定程序而取得之情形，依刑事訴訟法第159條之4
    規定，自有證據能力。
貳、實體部分：
一、訊據上訴人即被告甲○○於本院審理時對於上揭伊所涉犯罪
    事實坦承不諱；而上訴人即被告丙○○雖經本院合法傳喚，
    無正當之理由不到庭，惟據其於原審審理時之陳述，固亦坦
    認有簽立上開中興大樓買賣及購買河砂之合約，並有請林永
    梅開立附表一至四之票據，且有交付附表一項次四至二十之
    本票給被告甲○○，然矢口否認有背信之犯行，並辯稱：伊
    答應給甲○○的佣金只有附表一項次十二至二十計 1,080萬
    元，編號四至十一的本票是要請甲○○去貼現用的，不是佣
    金，而河砂確實有開採，也確實有四知八村及南勢角捷運大
    樓這兩個案子云云。
二、經查：
  (一)上開事實，業據告訴人南莊公司代表人乙○○於原審審理中
    （原審卷(一)第64至71頁）證述甚明，核與證人林永梅（偵卷
    第150、151頁、原審卷(一)第277至283頁）、曾慶民（原審卷
    第71、72頁）、何國揚（原審卷(一)第283至287頁）、林明文
    （原審卷(一)第313至318頁）、董承翔（原審卷(二)第3至6頁）
    證述情節相符，並有被告甲○○所書之承諾書影本、支票影
    本16張、購買砂石合約影本、被告丙○○所寫手稿、花蓮中
    興大樓買賣合約影本、寬園公司律師函、被告丙○○與陳龍
    雄約前協議書、匯款通知單、支票明細表、臺灣銀行營業部
    (一)94年12月8日營一存密字第09100110161號函、第七商業銀
    行股份有限公司94年12 月22日七向上字第10697號函、遠東
    國際商業銀行94年12月30日（94）遠銀營字第 356號函、華
    僑商業銀行松山分行94年12月2日（94）橋銀松字第275號函
    、中國信託商業銀行94年12月 9日中信銀集作000000000072
    號函、華泰商業銀行94年12月30日（94）華泰總古亭字第94
    7405號函、台新國際商業銀行94年1月4日台新作集字第9416
    581號函、遠東國際商業銀行95年1月27日（95）遠銀財富字
    第55號函、臺灣銀行營業部(一)95年2月7日營一存密字第0950
    0011541號函、華僑銀行95年1月23日（95）僑銀總業管字第
    0267號函、聯邦商業銀行95年 1月24日（95）聯銀業管字第
    0377號函、臺灣銀行營業部(一)95年3月23日營一存密字第095
    00023111號函、中國信託商業銀行95年 1月27日中信銀集作
    000000000000函、第一商業銀行2006年 2月24日（94）一台
    中字第58號函、華僑商業銀行95年2月8日（95）僑銀松字第
    23號函及南莊公司變更登記事項卡（載明營業項目）在卷可
    稽。
  (二)被告丙○○、甲○○就購買花蓮中興大樓所涉背信部分，業
    經證人乙○○於原審審理時證稱：「花蓮中興大樓被告沒有
    簽呈，他在88年 9月時有拿給我看，說有這個標的要購買，
    但我告訴他我們買這棟大樓沒有用，否決他的提議。‧‧‧
    花蓮中興大樓我完全不知情，我們公司資產只有1億9千萬，
    依常理判斷不可能買一個 3億多的，且我完全不知地點在哪
    。而且都要有一定的內部流程，例如先看買賣標的、鑑價、
    看交易條件如何等，花蓮這部分完全沒有經過我們的主管會
    報。丙○○曾開過 2張支票，他指示財務主管林永梅所開，
    但她沒有跟我提，她以為丙○○已經跟我報告過了，叫他先
    做」等語（參原審92年3月24日審理筆錄第3頁）；證人林永
    梅於原審審理時亦證稱：「關於花蓮中興商業大樓的案件我
    知道。當時公司資金困難，丙○○有提到他可以去買不動產
    ，分期攤還，再拿這筆不動產去銀行設定融資，拿到一筆資
    金給公司週轉。這個案子是開了3張各1億元支票，還有佣金
    ，數目忘記了。另再開5百萬的8張支票。1億元3張是給不動
    產所有權人，分3期，3個年度，佣金也是當場開立，交給丙○○讓他們簽收。5百萬元8張是之後因為這個不動產當初有
    設定，4 千萬元是開出讓他們塗銷設定。這些開的金額、數
    目、用途是丙○○跟我說的。3 億多元的金額，對於南莊公
    司這筆金額公司內規一般是先辦簽呈，核准後簽約。最早是
    由董事長核准，後來因為我們付款憑單及工程上的簽呈，之
    後都由總經理簽核，這筆因為牽涉不動產買賣，原則上應由
    董事長核准。本件花蓮這個案子事先都沒有辦簽呈，因為丙○○說這件事情比較緊急，他已經先報備董事長核准。南莊
    公司的大章是我保管。小章是丙○○保管。‧‧‧88、89年
    間，南莊公司實際負責人是林董事長，我很難界定誰握有實
    權，總經理沒來之前都是董事長負責，總經理來之後，董事
    長有說把小章交給總經理，由總經理負責。在南莊內部，那
    時有在編列什麼案子需要董事長核准，什麼案子需要總經理
    核准，沒有完全定案。還有一直有在修正，每個權責都不一
    樣。像這種對外投資的案子，應該是董事長可以核准，當時
    我有問總經理，他說有跟董事長報備，因為不動產買賣應該
    是要開董事會。就我所經手的案子，對外投資案子有幾件是
    經過乙○○董事長口頭核准。本案 4個案子，我之前都沒有
    跟董事長報告，是之後約89年 2月份，我有跟董事長通電話
    ，把這些事跟董事長提一下，才知道他似乎不知道有這麼多
    票開出去。他有交代趕緊把這些票收回。我當時開票時沒把
    這些事情跟董事長報告是因為我覺得這是越級，應該是先跟
    總經理反應，由總經理跟董事長報告。而且我認為總經理有
    跟董事長報告，我沒有懷疑過。關於花蓮中興大樓案子，我
    確認當時給的佣金是1080萬元。這筆佣金好像給4、5個人以
    上。合約不在我這裡，支票好像也不是他們個人簽的，因為
    我並無參與簽約過程，所以不清楚。我們公司參與簽約林課
    長有在場，還有一位代書及總經理。簽約地點在我們公司會
    議室。1,080萬元的支票我交給總經理」等語（參原審93 年
    8月27日審理筆錄第3至6、8至10頁）；證人曾慶民於原審審
    理時證稱：「我只有收過公司2張支票，沒有收 8張。這2張
    支票是甲○○給我的。我知道支票從南莊來。這些支票是她
    跟南莊總經理處理花蓮標的時，她的佣金部分，詳細金額我
    不知道。2張支票金額加起來1千多萬。她有請我陪她去南莊
    ，我陪她去，剩下過程是她跟丙○○處理。她告訴我她至少
    有 6千萬的佣金。我陪她去南莊時，是與丙○○總經理討論
    支票如何簽收。但討論何事我不清楚。只有丙○○與我們說
    話。沒有看到董事長。丙○○沒有告訴我這件事，是甲○○
    告訴我，她說這 6仟萬全部歸她個人部分。我們交易時，我
    只知道有花蓮大樓的買賣，但她沒有告訴我為何佣金這麼高
    的原因。房子最後甲○○有買，在去年 8月有過戶。簽約總
    價5,400萬，貸款4,288萬。因為內部有些工程沒有完成，所
    以實收4,820萬，王小姐用 2張支票5百萬支付。所以房子有
    登記給她」（參原審92年 3月24日審理筆錄第71至72頁）；
    證人林明文於原審審理時亦證稱：「幫南莊公司洽談任何業
    務時，我在花蓮大樓案子用印部分時看過在庭的被告甲○○
    。那天是在辦公室用印，時間不記得。用印當場有無談到佣
    金或貼現塗銷抵押之事我不知道，我用完印之後就出來了。
    關於對外合約擬定不是我工作範疇。‧‧‧我有看過這份手
    寫資料。下面代表人林明文是我簽的。這些資料是我寫的。
    寫這些資料目的是表示我有拿到這些資料。寬園興業給我們
    這些資料是丙○○說有要買賣一個花蓮大樓，可以做資產用
    ，可以買賣。後來這些證件有拿到，後來移交給丙○○。後
    來中興大樓這件案子南莊有簽約，後來有用印。這個案子後
    來有無進行我不知道。與甲○○他們簽約時，我有在場，我
    當時有用印，用印時間很短」等語（參原審93年 9月17日審
    理筆錄第4至5、6、8至9、11至12頁），並有契約書2份（見
    偵卷第123、129頁）、如附表一所示之本票影本（見偵卷第
    32至39頁）及被告甲○○簽立之承諾書（見偵卷第28頁）附
    卷可參。雖被告甲○○供稱佣金是 6千萬元，而被告丙○○
    則辯稱佣金是1,080萬元，另外4千萬元是要貼現使用云云。
    惟觀諸證人曾慶民於原審審理時證實曾陪同被告甲○○至南
    莊公司找被告丙○○簽收本票，且被告甲○○於收受後即交
    付證人曾慶民供自己購買房屋之部分款項，而被告丙○○於
    警詢時則供稱：「（你交付甲○○的8張500萬元公司支票，
    ，其中 2張已遭佰陽建設公司及甲○○兌領，其中佰陽公司
    與你有何關係？）我在花蓮的不動產買賣取消後，在89年 3
    月中旬，甲○○找來佰陽建設公司的曾副總，還有賣方之蔡
    對及王水池等人，我們一起到臺北市○○街的吳姓律師事務
    所內，洽談由佰陽建設公司接手該筆不動產買賣，當時佰陽
    建設的曾副總說甲○○有交給她前述8張各5百萬的南莊公司
    支票的其中2張，就是89年3月25日及4月25日兌現的2張支票
    ，因為佰陽建設已跟前述地主談妥這筆買賣，曾副總也答應
    我不會去兌現前述 2張支票，但事後佰陽建設也因銀行貸款
    問題沒有交易，前述 2張支票也被佰陽建設兌領」云云，然
    南莊公司既已與蔡對、王水池取消交易，理應將原用以給付
    買賣價金之本、支票盡數取回，方符交易之常情。又南莊公
    司與佰陽建設公司間亦無交易關係，且因與蔡對、王水池取
    消交易，自無再票貼之必要，佰陽建設公司即無持有南莊公
    司所開立上述500萬元支票2紙之理，被告丙○○自應要求返
    還，以避免票據之無因性，而遭第三人兌領，嚴重損及南莊
    公司財務，又豈會僅聽信證人曾慶民稱不會去兌現，即不予
    取回？又證人曾慶民經上開買賣協議，顯已知悉己所持有南
    莊公司開立上述 2紙支票之用途，則在無票貼必要且經應允
    不會兌現下，事後仍予兌現，已涉及侵占罪，被告丙○○何
    以均無訴訟追討之行為，所辯顯不合常情，不足採信。基上
    ，堪認被告丙○○知悉被告甲○○將簽收之本票給付私人購
    屋之款項，該 4千萬元若非佣金，被告丙○○當無可能任令
    被告甲○○簽收以支付私人購屋款，且均不向證人曾慶民取
    回之理，可見被告丙○○辯稱 4千萬並非佣金顯不足採。至
    證人洪舜虎於原審審理時證稱：「甲○○給我40萬元支票時
    ，有說這張支票是她幫南莊公司調現的佣金，她還提到南莊
    拿了5千萬元的支票請她調現。甲○○是在89年1月10日這張
    票兌現之前的 1個月內她告訴我的」云云，乃屬傳聞證據，
    不足為被告丙○○有利之認定。是被告丙○○身為南莊公司
    之總經理，對於不動產買賣，應依交件及過戶進展狀況逐次
    給付價金及佣金，以避免買賣糾紛產生時公司所受損害過大
    等情，應較一般人更嚴格把關，惟被告丙○○竟在簽約後賣
    方未完成過戶程序前，即交付附表一編號四至二十號之本票
    給被告甲○○，顯然不合常理，且依證人洪舜虎於審理時之
    證述可得知，洪舜虎亦為本件不動產買賣之介紹人，被告丙○○分文未給，兩相比較，足證被告丙○○有圖利被告甲○○而損害南莊公司之犯意甚明。而被告甲○○仲介不動產買
    賣有多年經驗，對於上開不合理之處應知之甚詳，卻仍與被
    告丙○○共同為之，被告2人有犯意聯絡及行為分擔甚明。
    綜上所述，被告2人之犯行均堪認定。
  (二)關於被告丙○○購買東港河砂所涉背信部分，業經證人乙○○於原審審理時證稱：「第二個標的88年10月份，被告向林
    永梅宣稱要買河沙，林永梅說總經理告訴她，他已經跟我報
    告過了。‧‧‧砂石部分丙○○確實沒有跟我報告過，事後
    他離開，我們在公司有查到有簽契約書。我不清楚有無收據
    。這段期間我都不知道有這個契約，是事發之後，他說他要
    還錢，我才知道有這筆交易。我們去查沒有蔡先生這個人，
    我們有調查這個合約是真的，沒有這個住址，也無這個人」
    等語（參原審92年 3月24日審理筆錄第3、6頁）；證人林永
    梅於原審審理時證稱：「東港河砂這個案子是丙○○直接有
    合約、付款憑單，送到財務部這裡。之前先開50萬元現金票
    ，再開 120幾萬，正確數字不記得。‧‧‧關於東港河砂部
    分，丙○○告訴我這件事時，有告訴我開這個票好像是買河
    砂之後可以轉手出售出去。從中可以賺差價。當時被告跟我
    請款，有提出合約證明。（提示丙○○於92年5月9日提出之
    答辯及調查證據聲請狀所附之證物 7之合約書）我所說的合
    約沒錯，就是這份。這份合約書在何處簽的我不清楚」等語
    （參原審93年8月27日審理筆錄第6、10至11頁）明確，並有
    合約書 2份（偵查卷第67頁、被告丙○○92年5月9日辯護意
    旨狀證物六）及如附表二之支票明細 1份（偵查卷第68頁）
    在卷可稽。被告丙○○雖辯稱有開採，證人何國揚於原審審
    理時亦附和證稱：「我知道東港溪河砂案子。（提示丙○○
    於92年5月9日提出之答辯及調查證據聲請狀所附之證物 4合
    約書）這份合約書是我跟蔡金本簽的。蔡金本簽這份合約書
    ，當時是要給他們買砂。是丙○○公司要買。第一次是我自
    己下去接洽，然後我跟對方看一下，回來跟丙○○公司報價
    ，單價我現在忘了多少，第二次我跟丙○○下去，他親自去
    看砂好不好。後來南莊公司有決定購買河砂。只有關於河砂
    的時候我知道，其他事情我不知道。我有到過南莊公司。我
    到南莊公司時，只有跟丙○○接洽，我去南莊2、3次。（提
    示丙○○於92年5月9日提出之答辯及調查證據聲請狀所附之
    證物 7之合約書）我有看過這份南莊公司與蔡金本所簽之合
    約書。後來我就不知道了。這份合約書簽約地點我不知道。
    剛開始這份合約是我和蔡金本簽的，後來是南莊公司與蔡金
    本簽約是當初黃總委託我去看，叫我先瞭解砂，然後看回來
    跟他報備，談完後黃總說可以先跟他們打臨時約。後來沙石
    有實際開採。砂石在那裡開採1年。1年之後我就不知道。南
    莊公司當時沒有派人實地監督砂石場的開採。我不知道誰去
    監督砂石場的開採。開採的機具誰開過去我不知道。就我所
    知，南莊公司為這個案子是有簽合約，付出1百萬還是2百萬
    的支票我不記得了。開那支票的目的是買砂的頭期款。我從
    事貨櫃加工廠。製造業。丙○○找我去看河砂是因為我那時
    有朋友在南部那裡介紹。我本身對於河砂品質好壞不懂。河
    砂有開採 1年，不是我負責。對方有堆積一些砂，他們有跟
    我講開採1年。對方說簽約之前他們在那裡開採1年。付給對
    方1百萬元或2百萬元的支票，我有親眼看到。交給砂石場老
    闆。就是蔡金本。（提示丙○○於92年5月9日提出之答辯及
    調查證據聲請狀所附之證物 4合約書）這份合約書現在在什
    麼地方我不知道。應該在蔡金本那裡。合約是1式1份，放在
    蔡金本那裡，當場寫，當場蓋印。我不知道南莊公司與蔡金
    本簽約之後，南莊公司有無去開採砂石。當初我是想帶 2個
    朋友替丙○○管理，但沒有談到我們這裡的薪水，所以沒有
    下去。確實我有說要帶人下去管理，丙○○所說的工地我不
    知道在哪裡。當時臺灣市場都在欠砂，砂價格一直抬高。南
    莊公司購買河砂是他們公司工程土木建設要用的。我有聽他
    們講南莊公司在高雄有工地所以才要購買河砂。我不知道南
    莊公司高雄的工地名稱」云云（參原審93年 8月27日審理筆
    錄第14至22頁），然參照證人何國揚上開證述：「（你本身
    對於河砂品質好壞有無鑑賞能力？）我不懂」、「你是否知
    道南莊公司購買河砂的目的？）那是他們公司工程土木建設
    要用的」、「（南莊公司高雄工地的名稱？）我不知道」等
    語，被告丙○○若未有損害公司利益之犯意，豈會請託完全
    不懂河砂之人前往鑑賞，且被告雖於92年5月9日原審辯護意
    旨狀中提出證物八「88年烏龍沙場日進貨數量統計表」，惟
    該統計表為影本，內容是否屬實無法證明，應無證據能力，
    再就內容觀之，並無法證明是否即為蔡金本所出售砂石，亦
    無法證明確係用於「南莊公司」工程土木建設。另觀諸上開
    辯護意旨狀證物五乃係臺灣省政府水利處函覆第七河川局，
    表示該局應依臺灣省河川管理規則第50條規定，本權責辦理
    河川公地使用許可，然此函終非已許可之許可證明，被告丙○○迄均無法檢附該河川開採之許可證明，亦非無疑。又依
    上開函件，可見國內對於河砂開採及使用管理甚嚴，故其市
    價頗高，若確有開採及使用，蔡金本豈可能不斤斤計較而給
    予開採使用之證明及列表，被告丙○○若有心為公司創造利
    益，豈可能對於蔡金本是否確實開採之證明無法提出，被告
    上開所辯，不足採信。綜上所述，足認被告丙○○事前即有
    意使公司受有損害而私自訂約，且於訂約後任由公司受到損
    害甚明。
  (三)關於被告丙○○就四知八村及南勢角捷運大樓所涉背信部分
    ，業經證人乙○○於原審審理時證稱：「南勢角捷運大樓這
    件事我沒有同意，同意是要經過正當程序，例如先估價再標
    ，他跟我報告只有到做評估的動作而已，我同意去評估。這
    還沒經過平過被告就先開立公司的票出去了。這也是他指示
    林永梅開票，林永梅也是認為丙○○已經跟我報告過了。一
    般承包工程，都會經過業務部門先看場地，再往上上簽呈給
    總經理，在到我這裡做最後裁決，總經理不能一人決定，他
    只是去現場評估等。‧‧‧我不知道友成公司有與公司簽立
    協議書。我不知道友成公司有派人來公司談四知八村合作的
    事情。南勢角這個工程我跟他到過工地一次，這個工程沒有
    經過評估並寫計劃書，我有交代他要寫，但沒有下文。當初
    他有跟我報告公司的人無法寫計畫書，他說要找外面的人來
    寫。我說可以。我們公司從來沒有要花錢打點給仲介費用這
    種事」等語（參原審92年3月24日審理筆錄第3至4、7頁）；
    證人林永梅於原審審理時證稱：「四知八村這個案子也是丙○○申請支票。因為他說當時他有接洽工程，需要一些現金
    。他總共請多少票款我不記得了。捷運南勢角聯合開發案也
    是丙○○負責。四知八村和南勢角差不多，是總經理先寫手
    稿，告訴我們怎麼開，確切數字我現在不記得，當初有給律
    師。（提示支票明細表）我確認每個案子所開出的支票、金
    額、數量，如明細表所記載沒錯。‧‧‧關於四知八村部分
    ，林明文有無參與這個案子實際上我不清楚，但我有聽林明
    文提過，因為他常常與總經理與另外一個同事一起去台中，
    但他實際有無參與要問他本人。他沒有說去台中哪裡。林明
    文在四知八村的案子，有跟我請過款。日期及金額我比較有
    印象的是1筆137萬元，日期是89年 1月25日附近。林明文跟
    我請款時，有說明好像是四知八村的案子，他說是專案作業
    費」等語（參原審93年 8月27日審理筆錄第6至8、11至12頁
    ）；證人林明文於原審審理時證稱：「南莊公司四知八村案
    子我知道。當初是丙○○叫我跟他去台中談眷村改建案，名
    稱我忘記了，回來就交給業務處理。去台中談眷村改建的案
    子，案子來源是丙○○取得。‧‧‧關於四知八村案子，我
    去台中何地時間太久我忘了。去台中是談眷村改建案，案名
    不記得。徐靖棋這個名字不記得。不記得有宥成公司。‧‧
    ‧沒有這件事，沒有范先生這個人。只有我和丙○○去台中
    。丙○○叫我陪同他一起去。因為當時丙○○擔任總經理，
    我是管理部的課長，是他的下屬，他叫我陪同」等語（參原
    審93年 9月17日審理筆錄第5至6、7至8、11頁）；證人董承
    翔於原審審理時證稱：「四知八村那時是由丙○○總經理提
    到這個案子，但並沒有完全進行，就是沒有正式投標。我不
    知道宥成公司。什麼名字我不知道，但是台中丙○○有帶我
    去過一、二次，因為我是業務部，丙○○有帶我去談下石碑
    的案子，我不知道徐靖棋是誰，我有聽丙○○說一位叫做徐
    董還是徐總的人。那是針對下石碑和四知八村的案子，只是
    四知八村這個案子沒有進行，因為後來我就離職了。台中我
    只有去過幾次，印象中只有和丙○○，其他還有誰我忘記了
    。我們去跟徐總談下石碑和四知八村的案子我是談我的業務
    部分，就是估價部分，四知八村部分還沒有談到估價，下石
    碑的案子已經談到估價了，我知道有這樣的案子，但進行情
    形因為我後來離職就不清楚了。我沒有跟跟徐總或是徐董的
    人談，所以我不知道南莊公司要為這二個案子付多少錢。四
    知八村後來為何沒有進行下去我不知道。我只知道有這樣的
    案名，但因為事隔很遠，且後來離職，所以我不知道。下石
    碑部分多少錢得標我忘記了，那是我離職前投標，我記得是
    以第二名得標，金額多少時間很久忘記了。下石碑的案子工
    程得標後，有無將這個工程轉包他人施作時間過很久我不記
    得。因為業務不同，公司管理部課長林明文有無參與下石碑
    及四知八村的案子我不清楚。我忘記有無見過任何有關於南
    莊公司針對四知八村的計畫或是計劃書。我負責很多件，到
    底有無見過企劃書我不記得。我下去台中談四知八村的案子
    時，不是和丙○○、徐總一起談，我和負責承辦的人談。那
    個承辦的人叫做什麼寶的，名字我忘記了。談的內容不清楚
    ，我只知道有這個案名而已，至於內容我不是很清楚。我和
    那個叫做寶什麼的人談，他有無拿東西給我看時間太久我忘
    記了」等語（參原審93年10月15日審理筆錄第5至8頁）明確
    ，並有如附表三、四所示之支票明細、臺灣高雄地方法院檢
    察署92年度偵字第1836 2號不起訴處分書、臺灣高雄地方法
    院93年度訴字第1448號民事判決在卷足證。而參以證人洪舜
    虎於原審審理時亦證稱：「我知道有四知八村的案子。此案
    是由丙○○（當時已經從南莊公司離職）口中得知。丙○○
    說此案是南莊公司放棄的案子。丙○○說他有現成的團隊，
    其中子昌公司有拿到顧問標（規劃案標），接下來他說上面
    有部分利潤他們去處理。他說他沒有充足資金，希望找到合
    作對象，找實際施工的團隊，因為我不能憑著被告片面之詞
    ，決定是否投資，他有提供國防部委託子昌公司的計劃書，
    我不知道這份計劃書是否還在，他還提出基地規劃平面圖、
    及設計的CD片，裡面有施工規劃說明及設計。所以我才去找
    團隊。後來我找徐永豐、陳龍雄作為與丙○○的合作團隊。
    徐、陳提供資金，我是單純的介紹。他們提供的資金，在簽
    約後，他們從南部會匯款 3百萬元，我只有看到他們簽約，
    匯款是徐、陳打電話給我說他們已經匯了 3百萬元。這個案
    子後續是本來預定在 2個月內要組辦公室，給團隊進駐辦公
    ，但後來就不斷遲延，遲延原因是子昌公司我們無法直接聯
    絡，都是要透過丙○○及金舉城公司人員，他告訴我執政黨
    換人，所以原承辦人換人，所以時間上會耽誤，在這個過程
    中，丙○○有拿其他的案子，例如捷運，因為陳龍雄是機電
    專業。他有拿捷運的內湖線機電案及板橋 1個學校游泳池的
    機電案，及木柵合建案，但他們都說不要。我們有去看過四
    知八村現場，他們有資料給我們，我們還沒有進入統包階段
    ，所以那個案子還在規劃階段，尚未進入統包階段。要等到
    公告出來才能依照標案金額準備保證金，但當時根本沒有公
    告，所以我們合作團隊沒有籌措保證金。‧‧‧四知八村的
    案子，跟我接觸的人，除被告丙○○外，簽約的那天，有一
    個胖胖的，姓林的人看我們合約，看完後才交給我們簽約。
    我知道南莊公司有一個課長，跟會計有關的，那天簽完花蓮
    中興大樓案及簽四知八村案子時，我從他的特徵認出他，因
    為他的腳有點不方便，但我沒跟他說過話。被告丙○○跟我
    討論四知八村案子時，他說他離開南莊，南莊不做了。他沒
    有告訴我南莊為何不做的原因。整個過程中，我沒有跟國防
    部承辦人員聯絡，包括資料都是金舉城人員直接寄給徐永豐
    。我沒有去看過現場，但徐永豐、陳龍雄有去看過，所以他
    們要求補地質資料。我有聽到陳龍雄匯款 3百萬元，因為事
    後工程延宕時，假設沒有收到錢，丙○○為何會分段還錢。
    因為工程被延宕，被人標走了。工程被潤泰關係企業標走，
    這個網路可以查到。‧‧‧丙○○後來將款項分期返還給陳
    龍雄。還差不多50萬元。我們合作四知八村案子，就我與徐
    永豐、陳龍雄而言，是一直處於等待的狀況（只有簽合作協
    議、徐、林匯款 3百萬元），其中沒有什麼進展。只有偶而
    看看設計圖，知道丙○○有寄一些圖到南部給徐、陳。因為
    南部來追討工程，說等那麼久，潤泰也標走了，所以要解除
    合約。是陳龍雄他們主動說要解除合約。這個工程沒有進展
    原因是剛好換政黨」等語（參原審93年5月7日審理筆錄第 5
    至7、9至13頁），雖證人洪舜虎就先稱：「四知八村的案子
    是由當時已經從南莊公司離職之丙○○口中得知」，與其隨
    後所稱：「四知八村的案子，跟我接觸的人，除被告丙○○
    外，簽約的那天，有一個胖胖的，姓林的人看我們合約，看
    完後才交給我們簽約。我知道南莊公司有一個課長，跟會計
    有關的，那天簽完『花蓮中興大樓案』及簽『四知八村』案
    子時，我從他的特徵認出他，因為他的腳有點不方便，但我
    沒跟他說過話（指林明文，左腳患有小兒麻痺）」，顯指伊
    在被告丙○○離職前即知四知八村的案子，並參與該案子簽
    約，前後供述有所齟齬，且為證人林明文否認而不足採信外
    ，然綜觀證人林明文、董承翔、洪舜虎於原審審理時之上開
    證述，及上開不起訴處分書及民事判決內容，仍可得知四知
    八村改建案於被告丙○○任職南莊公司期間內，根本未有招
    標之公告，故被告丙○○於原審審理時辯稱工程有在競標云
    云，自非可採。另就被告丙○○於92年5月9日辯護意旨狀證
    物九「聯合開發計畫書影本」觀之，僅有寥寥幾項目錄大綱
    ，未有任何細部規劃或設計，另外，被告丙○○亦未能提出
    南莊公司競標南勢角捷運大樓之相關證據。再參酌證人王崇
    明於原審審理中結證稱：附表四項次五之支票係丙○○交付
    由伊臨櫃兌現後，再將票款 2百萬元交付丙○○等語（參原
    審95年10月17日審判筆錄）；又被告甲○○則供認如附表四
    項次八、十之支票係被告丙○○交付，用以支付購買中興大
    樓之佣金，被告甲○○再利用其子鄭沂偉之帳戶提示兌現等
    情；證人李忠權於原審準備程序時亦證稱：「王淑貞是我的
    配偶，我不認識本案兩位被告。我知道我的太太王淑貞有在
    台新銀行設立00000000000000號帳戶。這個帳戶大部分是我
    在使用。我一般用太太的帳戶比較多。因為我之前有負債，
    不方便用自己的帳戶。我不太記得是否認識南莊營造股份有
    限公司，也不太記得是否有與其在89年間有資金往來。（提
    示公訴人補充理由書中國信託94年12月9日之回函）票號AC0
    000000號，萬通銀行面額50萬元支票，背面記載王淑貞及其
    帳號，因為帳戶都是我在使用，所以該支票應該是我收的，
    可是我現在不記得為何會收受這張支票，來源為何我想不起
    來。我在89年間經常收受支票，因為我在外面有做投資，一
    些不動產買賣，也有一些朋友金錢往來跟我借貸。若我收到
    票，支票顯示不是發票人直接轉給我，若給我支票的人是我
    信任的人或許我不會要求他背書。當時我做投資進出的金額
    不少。一般我會要求背書。林明文、楊振成、徐靖棋、黃淵
    祚、乙○○、王中明、溫星樓、周友良、王崇明、林儀玟、
    鄭沂暐等人我印象中都不認識。我沒有跟南勢角捷運大樓這
    個工程有關係」等語（參原審卷(三)第133至134頁），足見起
    訴書附表四項次五、八、九、十之支票用支浮濫，均無法證
    明係用於投標南勢角捷運大樓工程所必要。是被告丙○○所
    辯顯不足採。被告丙○○在未有任何招標計劃之下，巧立名
    目使不知情之證人林永梅開立附表三、四之支票交付使用，
    足認被告有損害南莊公司利益之犯意及犯行甚明。
  (四)參以南莊公司之資本額為 1億9000萬元，其營業項目並無河
    砂買賣，有該公司變更登記表附卷可憑，被告丙○○既未經
    董事會之授權，亦未得董事長乙○○之同意，擅為 3億3500
    萬元之花蓮市○○路 243號大樓房地之買受及其所謂之河砂
    買賣事宜，致使南莊公司受有上開鉅額之損害，而南莊公司
    之受有損害係因被告丙○○之背信行為所致，二者顯有相當
    因果關係等情以觀，在在足證被告等確涉上開事實之事證明
    確，所辯顯係飾卸之詞，不足採信，被告丙○○、甲○○二
    人犯行均堪認定，應予依法論科。
三、論罪
  (一)按刑法部分條文業於94年1月7日修正，94年2月2日公布，於
    被告行為後之95年7月1日施行，現行刑法第2條第1項規定：
    「行為後法律有變更者，適用行為時之法律，但行為後之法
    律有利於行為人者，適用最有利於行為人之法律」，上開規
    定乃與刑法第 1條罪刑法定主義契合，而貫徹法律禁止溯及
    既往原則，係規範行為後法律變更所生新舊法律比較適用之
    準據法，是刑法第2條本身雖經修正，但刑法第2條既屬適用
    法律之準據法，本身尚無比較新舊法之問題，應一律適用裁
    判時之現行刑法第 2條規定以決定適用之刑罰法律。又本次
    刑法修正之比較新舊法，應就罪刑有關之共犯、未遂犯、想
    像競合犯、牽連犯、連續犯、結合犯、以及累犯加重、自首
    減輕暨其他法定加減原因（如身分加減）與加減例等一切情
    形，綜其全部罪刑之結果而為比較，最高法院95年5 月23日
    95年度第8次刑庭會議決議可資參照。經查：
  1.刑法第56條連續犯論以一罪並加重其刑之規定，業經修正刪
    除，此刪除雖非犯罪構成要件之變更，但顯已影響行為人刑
    罰之法律效果，自屬法律有變更，應依新法第2條第1項規定
    為新舊法之比較（最高法院95年第 8次刑事庭會議決議參照
    ）。新法修正施行後，被告丙○○先後數次背信之行為，即
    須分論併罰，是比較新舊法之結果，應適用較有利於被告之
    行為時法律即修正前之刑法第56條規定，論以連續犯。
  2.刑法第342條第 1項之背信罪，法定刑罰金刑為1千元以下罰
    金，而修正後刑法施行法增訂第1條之1規定：「中華民國94
    年1月7日刑法修正施行後，刑法分則編所定罰金之貨幣單位
    為新臺幣。94年1月7日刑法修正時，刑法分則編未修正之條
    文定有罰金者，自94年1月7日刑法修正施行後，就其所定數
    額提高為30倍。但72年 6月26日至94年1月7日新增或修正之
    條文，就其所定數額提高為 3倍」，比較修正後刑法施行法
    第1條之 1與罰金罰鍰提高標準條例第1條規定，因對於背信
    罪所規定之罰金刑之最高額度均屬相同，並非刑罰法令之變
    更，無刑法第2條第1項比較新舊法之適用，應適用裁判時之
    刑法施行法第1條之1（最高法院95年度第21條刑事庭會議決
    議參照）。另刑法第33條第 5款修正為：「主刑之種類如下
    ：五、罰金：新臺幣 1千元以上，以百元計算之」，是依修
    正後之法律，刑法第342條第1項背信罪所得科處之罰金刑為
    新臺幣3萬元，最低則為新臺幣1千元，與被告行為時之罰金
    罰鍰提高標準條例第 1條前段規定之提高倍數10倍及修正前
    刑法第33條第5款規定之罰金最低額1元相比較，新舊法關於
    背信罪所得科處之罰金刑最高額並無不同規定，然新法將背
    信罪罰金刑之最低額提高為 1千元；因此，比較上述修正前
    、後之刑罰法律，自以被告行為時關於刑法第33條第 5款規
    定科處罰金刑之法律較有利於被告2人。
  3.修正前刑法第31條第 1項「因身分或其他特定關係成立之罪
    ，其共同實施或教唆幫助者，雖無特定關係，仍以共犯論。
    」，與修正後同條項「因身分或特定關係成立之罪，其共同
    實行、教唆或幫助者，雖無特定關係，仍以正犯或共犯論。
    但得減輕其刑」比較結果，以修正後法律於被告甲○○較為
    有利，應適用新法。
  4.修正前刑法第47條規定：「受有期徒刑之執行完畢，或受無
    期徒刑或有期徒刑一部之執行而赦免後，5年以內再犯有期
    徒刑以上之罪者，為累犯，加重本刑至2分之1」；而修正後
    刑法第47條規定：「受徒刑之執行完畢，或一部之執行而赦
    免，5 年以內故意再犯有期徒刑以上之罪者，為累犯，加重
    本刑至2分之1」，查被告甲○○有如事實欄所示之論罪科刑
    執行前科，有本院被告前案紀錄表一份在卷可稽，是被告甲○○係於有期徒刑執行完畢後，5 年內再故意犯本件有期徒
    刑以上之罪，不論依修正前或修正後刑法之規定，均構成累
    犯，修正後累犯之規定對被告甲○○並未較為有利。
  5.綜合上述各條文修正前、後之比較，揆諸前揭最高法院決議
    及修正後刑法第2條第1項規定之「從舊從輕」原則，被告甲○○部分，因依修正後刑法第31條第 1項規定，得減輕其刑
    ，自較有利。被告丙○○部分，若依新法，因已廢除刑法第
    56條連續犯之規定，即應論以數罪，自以修正前之規定有利
    ，故依現行刑法第2條第1項前段、但書規定，分別整體適用
    修正前（被告丙○○）、修正後（被告甲○○）之刑法相關
    規定。
  (二)核被告丙○○、甲○○所為，均係犯刑法第342條第1項之背
    信罪。按背信罪屬身分犯罪，被告甲○○雖無該身分，然與
    被告丙○○共犯本罪，依修正後刑法第31條第 1項規定，亦
    應論以共犯，並應依同條項但書減輕其刑，故被告二人就購
    買花蓮中興大樓背信部分犯行，有犯意聯絡及行為分擔，皆
    為共同正犯。又被告丙○○前後多次背信犯行，時間緊接，
    方法相同，觸犯構成要件相同之罪名，顯係基於概括犯意反
    覆為之，應依修正前刑法第56條論以連續犯，並加重其刑。
    被告甲○○有如事實欄所載所示之前科，有本院被告前案紀
    錄表在卷可稽，5 年內故意再犯有期徒刑之本罪，為累犯，
    應依法加重其刑。
四、原審以被告二人犯罪事證明確，均予論罪科刑，固非無見，
    惟查：(1)原判決事實、理由欄均認被告丙○○、甲○○所犯
    背信罪，係為「意圖為損害本人之利益」，惟於判決主文中
    則認被告丙○○、甲○○「意圖為自己不法之利益‧‧‧」
    ，顯有矛盾。(2)中華民國96年罪犯減刑條例，業於96年7月4
    日公布，同年月16日施行，被告甲○○所犯背信罪，犯罪時
    間在96年 4月24日以前，且其宣告刑未逾有期徒刑1年6月，
    符合減刑條件，應予減刑，原審未及審酌及此，亦有未當。
    爰參酌被告丙○○不思忠於職守，任意損害南莊公司利益，
    被告甲○○明知上情，仍與之共犯，使南莊公司遭受鉅額損
    失，並參酌被告 2人犯罪之動機、目的、手段、品行、智識
    程度、所生危害及犯罪後被告丙○○飾詞狡辯，態度不佳等
    一切情狀，分別量處如主文第2項、第3項所示之刑。並就被
    告甲○○部分依中華民國96年罪犯減刑條例第 2條第1項第3
    款之規定，減為有期徒刑9月。
五、移送併案（台灣高雄地方法院檢察署92年度偵字第1581號）
    略以被告丙○○係金渠城營造股份有限公司負責人，於90年
    2月間向告訴人張水尖謊稱告訴人如出資3百萬元，即可獲得
    國防部新建工程，使告訴人陷於錯誤，交付 3百萬元予被告
    丙○○，因認被告丙○○涉有詐欺取財罪嫌云云，惟此與本
    件被告丙○○所犯背信罪之基本社會事實不同，並非同一案
    件，且犯罪時間相隔 1年多，亦不能認為係基於概括犯意所
    為，故移送併辦部分與起訴部分並無裁判上一罪之關係，本
    院無從併予審理，應予退回由檢察官另行偵辦。
六、被告丙○○經本院多次傳喚，多次以心臟病、腎臟病暨洗腎
    為由而未到庭，並先後具體指稱「准予請假至 9月份再予傳
    訊」、「每禮拜二、四、六定期長期接受洗腎治療‧‧‧，
    請更改庭期為禮拜一、三或五，屆時必準時出庭」，本院乃
    將開庭期日由96年7月延至9月，嗣更將本（文）股例行開庭
    日為禮拜二，配合被告丙○○需求，更動指定96年10月31日
    （禮拜三）開庭，並於同年10月15日將審判程序傳票送達予
    被告丙○○指定送達代收人吳奎新律師收受，有被告刑事聲
    請狀、本院送達證書、及96年10月31日審判程序筆錄附卷可
    稽，惟被告丙○○仍拒不到庭。又被告丙○○雖於該庭言詞
    辯論終結後，另提出聲請病假延後傳訊之聲請狀，惟依其內
    容乃表示長庚醫院已於96年9月5日所開具同年10月31日上午
    9 點10分之預約回診單，被告須定期回診治療云云，然以預
    約回診單所載回診期間長達一個月，顯無急迫之情事，且本
    院既於96年10月15日將審判程序傳票送達予被告丙○○，被
    告丙○○自非不得於期前與診療醫師聯繫，提前或延後回診
    ，亦無耽誤醫療之虞，是被告丙○○仍執意不到庭，顯有拖
    延訴訟之情形，亦難認屬正當之理由，故本院爰不待其陳述
    ，逕行判決。
據上論斷，應依刑事訴訟法第369條第1項前段、第364條、第299
條第1項前段、第371條，刑法第2條第1項、第28條、第31條第 1
項、第342條第 1項、第47條第1項，第56條（修正前），中華民
國96年罪犯減刑條例第2條第1項第3款、第7條，刑法施行法第 1
條之1，判決如主文。
本案經檢察官張熙懷到庭執行職務。
中　　華　　民　　國　　96　　年　　11　　月　　27　　日
　　　　　　　　　刑事第一庭審判長法　官  蔡長溪
　　　　　　　　　　　　　　　　  法　官  謝靜恒
　　　　　　　　　　　　　　　　  法　官  陳春秋
以上正本證明與原本無異。
不得上訴。
                                  書記官  李家敏
中　　華　　民　　國　　96　　年　　12　　月　　4 　　日
附錄：本案論罪科刑法條全文
中華民國刑法第342條
為他人處理事務，意圖為自己或第三人不法之利益，或損害本人
之利益，而為違背其任務之行為，致生損害於本人之財產或其他
利益者，處5年以下有期徒刑、拘役或科或併科1千元以下罰金。
前項之未遂犯罰之。
附表一：
┌──┬───────┬────────┬──────┐
│項次│票號　　　　　│銀行　　　　　　│金額　　　　│
├──┼───────┼────────┼──────┤
│一　│A00000000本票 │富邦銀行民生分行│100,000,000 │
├──┼───────┼────────┼──────┤
│二　│A00000000本票 │富邦銀行民生分行│100,000,000 │
├──┼───────┼────────┼──────┤
│三　│A00000000本票 │富邦銀行民生分行│100,000,000 │
├──┼───────┼────────┼──────┤
│四　│AA0000000支票 │華僑銀行松山分行│5,000,000　 │
├──┼───────┼────────┼──────┤
│五　│AA0000000同上 │同上　　　　　　│同上　　　　│
├──┼───────┼────────┼──────┤
│六　│AA0000000同上 │同上　　　　　　│同上　　　　│
├──┼───────┼────────┼──────┤
│七　│AA0000000同上 │同上　　　　　　│同上　　　　│
├──┼───────┼────────┼──────┤
│八　│AA0000000同上 │同上　　　　　　│同上　　　　│
├──┼───────┼────────┼──────┤
│九　│AA0000000同上 │同上　　　　　　│同上　　　　│
├──┼───────┼────────┼──────┤
│十　│AA0000000同上 │同上　　　　　　│同上　　　　│
├──┼───────┼────────┼──────┤
│十一│AA0000000同上 │同上　　　　　　│同上　　　　│
├──┼───────┼────────┼──────┤
│十二│A00000000　　 │富邦銀行民生分行│150,000　　 │
├──┼───────┼────────┼──────┤
│十三│AA0000000　　 │華僑銀行松山分行│600,000　　 │
├──┼───────┼────────┼──────┤
│十四│AA0000000　　 │同上　　　　　　│400,000　　 │
├──┼───────┼────────┼──────┤
│十五│AA0000000　　 │同上　　　　　　│350,000　　 │
├──┼───────┼────────┼──────┤
│十六│AA0000000　　 │同上　　　　　　│500,000　　 │
├──┼───────┼────────┼──────┤
│十七│AA0000000　　 │同上　　　　　　│800,000　　 │
├──┼───────┼────────┼──────┤
│十八│AA0000000　   │同上　　　　　　│1,000,000　 │
├──┼───────┼────────┼──────┤
│十九│AA0000000　　 │同上　　　　　　│1,000,000　 │
├──┼───────┼────────┼──────┤
│二十│AA0000000　　 │同上　　　　　　│6,000,000　 │
└──┴───────┴────────┴──────┘
附表二：
┌──┬─────┬────────┬─────┐
│項次│票號　　　│銀行　　　　　　│金額　　　│
├──┼─────┼────────┼─────┤
│一　│AA0000000 │華僑銀行松山分行│500,000　 │
├──┼─────┼────────┼─────┤
│二　│AA0000000 │同上　　　　　　│1,950,000 │
├──┼─────┼────────┼─────┤
│三　│AA0000000 │同上　　　　　　│1,050,000 │
├──┼─────┼────────┼─────┤
│四　│AA0000000 │同上　　　　　　│1,000,000 │
└──┴─────┴────────┴─────┘
附表三：
┌──┬─────┬────┬─────┐
│項次│票號　　　│銀行　　│金額　　　│
├──┼─────┼────┼─────┤
│一　│BC0000000 │遠東銀行│1,370,000 │
├──┼─────┼────┼─────┤
│二　│BB0000000 │遠東台支│800,000　 │
├──┼─────┼────┼─────┤
│三　│BB0000000 │僑銀台支│1,000,000 │
├──┼─────┼────┼─────┤
│四　│BB0000000 │聯邦台支│700,000　 │
└──┴─────┴────┴─────┘
附表四：
┌──┬─────┬────┬─────┐
│項次│票號　　　│銀行　　│金額　　　│
├──┼─────┼────┼─────┤
│一　│AA0000000 │華僑銀行│500,000　 │
├──┼─────┼────┼─────┤
│二　│AA0000000 │同上　　│500,000　 │
├──┼─────┼────┼─────┤
│三　│AA0000000 │同上　　│500,000　 │
├──┼─────┼────┼─────┤
│四　│AA0000000 │同上　　│500,000　 │
├──┼─────┼────┼─────┤
│五　│BC0000000 │遠東商銀│2,000,000 │
├──┼─────┼────┼─────┤
│六　│AA0000000 │華僑銀行│1,000,000 │
├──┼─────┼────┼─────┤
│七　│AA0000000 │同上　　│500,000　 │
├──┼─────┼────┼─────┤
│八　│AC0000000 │萬通銀行│200,000　 │
├──┼─────┼────┼─────┤
│九　│AC0000000 │同上　　│500,000　 │
├──┼─────┼────┼─────┤
│十　│AC0000000 │同上　　│300,000　 │
└──┴─────┴────┴─────┘
